【裁判字號】    99,抗,161
【裁判日期】    990517
【裁判案由】    假處分
【裁判全文】
臺灣高等法院高雄分院民事裁定           99年度抗字第161號
抗  告  人  戊○○
相  對  人  己○○
            乙○○
            丙○○
            丁○○
            甲○○
上列當事人間假處分事件，抗告人對於民國99年4月20日臺灣高
雄地方法院99年度裁全字第591號裁定，提起抗告，本院裁定如
下：
    主  文
抗告駁回。
抗告訴訟費用由抗告人負擔。
    理  由
一、本件抗告人於原法院聲請及抗告意旨略以：伊與相對人均為
    高雄市○○區○○路「新光諾貝爾大廈住戶管理委員會」（
    下稱管委會）之委員，相對人己○○則為主任委員。詎相對
    人竟於民國99年2 月5 日所召開之管委會第13屆第1 次臨時
    會議中，以伊之當選違反住戶規約第5 條為由決議將伊解任
    ，此項解任之決議顯屬違法，伊恐若仍由相對人繼續執行職
    務，將對區分所有權人造成重大損害，故聲請定暫時狀態，
    並請求在本案確定前，禁止相對人行使主任委員、委員之職
    權及對管委會行使管理權，己○○並應將上開會議記錄交由
    伊保管，且在本案判決確定前，不得對伊實施該決議內容。
    然原裁定竟以伊之遭解任是否合法與伊所聲請之上開禁止相
    對人行使職權無涉，且解任之決議並非以相對人個人名義作
    成，況伊亦未提出有何重大損害或急迫危險之釋明為由，駁
    回伊之聲請。惟伊係因區分所有權人之選舉而當選，相對人
    等逕行決議將伊解任，顯係違法濫權行使其委員職權及對管
    委會行使管理權，而管委會之權限包括大廈共同事務之管理
    、維護及財務運作之監督等等，伊遭解任後對管委會形同失
    權，所受損害自應比照整棟大廈區分所有人之權益受有損害
    ，其所生重大損害即有立即性急迫之危險，自得為禁止相對
    人行使委員職權及對管委會行使管理權之假處分。原裁定駁
    回伊之聲請，即有違誤，爰提起抗告，請求廢棄，並准為假
    處分等語。
二、按於爭執之法律關係，為防止發生重大之損害或避免急迫之
    危險或有其他相類之情形而有必要時，得聲請為定暫時狀態
    之處分。前項裁定，以其本案訴訟能確定該爭執之法律關係
    者為限，民事訴訟法第538 條第1 、2 項定有明文。此種定
    暫時狀態之行為，並非保全債權人強制執行之方法，乃係就
    當事人權利之範圍加以暫時之保護，雖其最終目的，亦為保
    全將來判決內容之實現，但聲請人得有定暫時狀態之裁定後
    ，在本案執行前，權利人可依該裁定所定暫時狀態，實現其
    權利，義務人亦暫時履行其義務。故定暫時狀態之假處分，
    當係以所定之暫時狀態與嗣後本案訴訟之請求相互一致為要
    件，若所定時狀態與本案訴訟之請求不同，即不得為此項內
    容之假處分。否則，即逾越假處分之保全範圍及目的。
三、經查，本件依抗告人所主張聲請假處分之原因事實，係以其
    為經區分所有權人選舉而當選之管理委員，而遭相對人在委
    理委員會之臨時會議人中違法決議解任，若任由相對人再繼
    續執行其委員職權及對管委會行使管理權，將對區分所有權
    人之權利造成重大損害等語。而其請求為假處分之內容，則
    除禁止相對人行使委員職權外，尚包括相對人應交出會議記
    錄由抗告人保管及本案判決確定前不得對抗告人實施決議內
    容（即解任委員職務）。就此原因事實及請求內容以觀，抗
    告人應係認定上述決議為違法之決議，且其委員身分仍應合
    法有效，不因違法解任而喪失，且因決議之實行而受有損害
    。則本件之本案訴訟所爭執者（抗告人尚未提起，並表明待
    准假處分後即提起），應係確認抗告人委員身分仍屬存在之
    訴訟，並非對相對人之委員身分有所爭執之訴訟（此與抗告
    人所引最高法院98台抗字第65號裁定所示之基本事實並不相
    同，該案事實為區分有權人對選任委員之決議合法性有所爭
    執，而聲請禁止該委員行使管理權），則其對相對人聲請假
    處分，請求禁止其等行使委員職權及對管委會行使管理權，
    即非屬就有爭執之本案法律關係所為定暫時狀態之假處分，
    就假處分之保全程序性質係為本案訴訟之爭執在確定前先為
    一定程度權利義務行使狀態之實現而言，即難謂為合法，其
    聲請自屬無從准許。原裁定基此而駁回其聲請，並無違誤。
    抗告意旨指摘原裁定不當，求予廢棄，為無理由，應予駁回
    。
三、據上論結：本件抗告為無理由，依民事訴訟法第495 條之1
    、第449 條第1 項、第95條、第78條，裁定如主文。
中    華    民    國    99    年    5     月    17    日
                            民事第一庭
                                審判長法官  黃金石
                                法      官  謝肅珍
                                法      官  林紀元
以上正本證明與原本無異。
如不服本裁定應於送達後10日內向本院提出再抗告狀（並按他造
當事人之人數附繕本），並繳納再抗告費新臺幣1,000 元。
再為抗告僅得以適用法規顯有錯誤為理由，並應委任律師為代理
人。
中    華    民    國    99    年    5     月    17    日
                                書  記  官  吳華榮
附註：
抗告人之配偶、三親等內之血親、二親等內之姻親，或抗告人為
法人、中央或地方機關時，其所屬專任人員具有律師資格並經法
院認適當者，亦得為第三審代理人。
抗告人或其法定代理人具有律師資格者及前項情形，應於提起抗
告或委任時釋明之。

司法院資訊處製作；財團法人民間司法改革基金會備份。
